臺灣高等法院民事裁定
108年度聲字第606號
聲  請  人  林健助

            林健龍
            涂金柱
            葉岳雄
                    送達代收人  胡榮展  住○○市○○區                       ○○路000號0樓        
相  對  人  彭鳳嬌
            劉守欽

上列當事人間返還提存物事件，聲請人聲請返還擔保金，本院裁
定如下：
    主  文
臺灣桃園地方法院104年度存字第1434號擔保提存事件聲請人林
健助所提存之擔保金新臺幣捌拾貳萬肆仟元，准予發還。
臺灣桃園地方法院104年度存字第1435號擔保提存事件聲請人林
健龍所提存之擔保金新臺幣壹佰捌拾貳萬肆仟元，准予發還。
臺灣桃園地方法院104年度存字第1436號擔保提存事件聲請人涂
金柱所提存之擔保金新臺幣貳佰貳拾萬參仟元，准予發還。
臺灣桃園地方法院104年度存字第1437號擔保提存事件聲請人葉
岳雄所提存之擔保金新臺幣陸拾捌萬柒仟元，准予發還。
    理  由
一、按應供擔保之原因消滅者，法院應依供擔保人之聲請，以裁
    定命返還其提存物，民事訴訟法第104條第1項第1款定有明
    文。前開規定，於其他依法令供訴訟上之擔保者準用之，並
    為同法第106條所明定。次按原告執第二審准予假執行宣告
    之判決聲請強制執行後，如於執行法院對於被告為強制其履
    行之行為前，其本案判決業經第三審法院廢棄發回更審，該
    假執行之宣告，依民事訴訟法第三百九十五條第一項規定，
    於其廢棄之範圍內失其效力，而被告既尚未受假執行之實施
    ，並無損害之發生，原告依假執行宣告之判決提供擔保所提
    存之物，應認供擔保之原因消滅(最高法院96年台抗字第835
    號民事裁定參照)。
二、本件聲請意旨略以：聲請人林健助、林健龍、涂金柱、葉岳
    雄前依本院100年度重上字第423號民事判決(下稱本案判決)
    ，分別以臺灣桃園地方法院（下稱桃院）104年度存字第143
    4、1435、1436、1437號提存事件，提存新臺幣（下同）82
    萬4,000元、182萬4,000元、220萬3,000元、68萬7,000元聲
    請假執行在案。因上開本案判決業經最高法院以104年度台
    上字第1202號判決廢棄發回更審，故伊等嗣執本案判決聲請
    強制執行，業經桃院104年度司執字第75244號裁定駁回伊強
    制執行之聲請。則該假執行之聲請既經駁回，相對人未受假
    執行之實施，即無損害之發生，則伊等依本案判決提供擔保
    金，應認供擔保之原因消滅，爰聲請返還擔保金等語。
三、查聲請人上開主張，業據提出民事假執行聲請狀、國庫存款
    收款書、提存書、桃院104年度司字第75244號裁定及確定證
    明書等件為證（本院卷第3-14頁），經核相符。則聲請人本
    案判決既經第三審法院廢棄發回更審，其假執行之宣告，於
    廢棄之範圍內失其效力，聲請人已不得再執本案判決聲請假
    執行，復以聲請人依本案判決聲請假執行，亦因上開理由經
    桃院104年度司字第75244號裁定駁回確定，則相對人既尚未
    受假執行之實施，並無可能發生損害，應認聲請人依假執行
    宣告之判決提供擔保之原因已經消滅，是聲請人本件聲請返
    還擔保物，應予准許。
四、據上論結，本件聲請為有理由，爰裁定如主文。
中　　華　　民　　國　　108 　年　　12　　月　　31　　日
                  民事第十五庭  
                      審判長法　官  方彬彬 　
 　　　　　                 法　官  趙雪瑛
 　　　　　　　　　　　     法　官  李慈惠 
正本係照原本作成。
如不服本裁定，應於收受送達後10日內向本院提出抗告狀，並應
繳納抗告費新臺幣１千元。
中　　華　　民　　國　　108 　年　　12　　月　　31　　日

  　　　　　　　　　　　　　書記官  黃麗玲